【裁判字號】    97,上訴,895
【裁判日期】    970910
【裁判案由】    毒品危害防制條例
【裁判全文】
臺灣高等法院臺南分院刑事判決    97年度上訴字第895號
上  訴  人
即  被  告  甲○○
上列上訴人即被告因毒品危害防制條例案件，不服臺灣臺南地方
法院97年度訴字第779號中華民國97年6月17日第一審判決（起訴
案號：臺灣臺南地方法院檢察署97年度毒偵字第686號），提起
上訴，本院判決如下：
    主      文
上訴駁回。
    事      實
一、甲○○前因施用毒品案件，經送觀察勒戒、強制戒治後於民
    國 (下同）93年10月11日執行完畢，由臺灣臺南地方法院檢
    察署檢察官於同年月12日，以93年度戒毒偵字第228號為不
    起訴處分。詎甲○○於強制戒治執行完畢後5年內，復基於
    施用第一級毒品海洛因之犯意，於96年12月10日中午，在臺
    南縣麻豆鎮安業里安業161號，以注射方式，施用第一級毒
    品海洛因1次。嗣於96年12月11日8時40分許，為警持搜索票
    至其前揭住處搜索，經其同意後採尿送驗結果呈嗎啡、可待
    因陽性反應而查獲上情。
二、案經臺南縣警察局麻豆分局報告臺灣臺南地方法院檢察署檢
    察官偵查起訴。
    理      由
壹、程序方面：
    本件上訴人即被告所犯為死刑、無期徒刑、最輕本刑為三年
    以上有期徒刑以外之罪，被告於本院審理中就被訴事實為有
    罪之陳述，經本院審判長告知簡式審判程序之旨，並聽取公
    訴人、被告之意見後，合議庭認為適宜，依刑事訴訟法第二
    百七十三條之一第一項規定，裁定進行簡式審判程序，則有
    關本件證據調查，不受刑事訴訟法第一百五十九條第一項、
    第一百六十一條之二、第一百六十一條之三、第一百六十三
    條之一及第一百六十四條至第一百七十條規定之限制，先此
    敘明。
貳、實體方面：
一、訊據上訴人即被告甲○○對於上開時、地施用第一級毒品犯
    行，於警訊、偵查、原審及本院審理中自白不諱，且有長榮
    大學尿液確認報告及尿液姓名對照表附卷可證，足認被告自
    白與事實相符，其事證明確，犯行堪予認定。
二、核被告甲○○所為，係犯毒品危害防制條例第10條第1項之
    施用第一級毒品罪。
三、原審適用毒品危害防制條例第10條第1項之規定，並審酌被
    告前於82年間即因施用毒品案件，經判決確定，而入監服刑
    。其後，又因施用毒品案件，復進行觀察勒戒及強制戒治等
    治療程序，仍未能戒除毒癮，顯然戒毒意志不堅，未能知錯
    改過，惟念及施用毒品係戕害個人健康，並未侵害他人權益
    ，犯罪手段亦屬平和，素行狀況非惡，及其犯後態度良好，
    坦承犯行等一切情狀，量處有期徒刑十月等情。本院經核其
    認事用法，均無不當，量刑亦稱妥適。被告上訴意旨，認原
    審量刑過重云云，為無理由，應予駁回。
據上論結，應依刑事訴訟法第368條，判決如主文。
本案經檢察官李傳來到庭執行職務。
中    華    民    國    97    年    9     月    10    日
                  刑事第五庭    審判長法  官  楊明章
                                      法  官  戴勝利
                                      法  官  顏基典
以上正本證明與原本無異。
如不服本判決，應於收受本判決後十日內向本院提出上訴書狀。
其未敘述上訴理由者並得於提起上訴後十日內向本院補提理由書
狀（均須按他造當事人之人數附繕本）「切勿逕送上級法院」。
                                      書記官  呂嘉文
中    華    民    國    97    年    9     月    10    日
【附錄】本判決論罪科刑法條：
 毒品危害防制條例第10條第1項
 施用第一級毒品者，處 6 月以上 5 年以下有期徒刑。


司法院資訊處製作；財團法人民間司法改革基金會備份。
